臺灣臺中地方法院交通事件裁定　　　　 96年度交聲字第486號
原處分機關　交通部公路總局臺中區監理所
聲明異議人　愛瑞克藥業股份有限公司
即受處分人
代　表　人　王見安
上列受處分人因違反道路交通管理處罰條例案件，對於交通部公
路總局臺中區監理所民國96年4月14日所為中監違字第裁60-J6I0
00021號裁決書聲明異議，本院裁定如下：
    主  文
異議駁回。
    理  由
一、原處分機關略以：異議人即受處分人愛瑞克藥業有限公司（
    下稱受處分人）所有之車牌號碼0958-NF號自用小客車，於
    民國（下同）95年12月7日上午11時45分許，在南投縣竹山
    鎮投151甲線0.4公里處，經南投縣政府警察局竹山分局查獲
    有「行車限速50公里，經測時速為87公里，超速37公里」之
    違規，遂以投警交字第J6I000021號舉發違反道路交通管理
    事件通知單逕行舉發。嗣受處分人不服，本所遂於96年4月
    14 日以中監違字第裁60-J6I000021號裁決書，依道路交通
    管理處罰條例第40條規定裁處罰鍰新臺幣（下同）1,800元
    ，經受處分人期限內繳納完竣，本所依法裁處，應無不合等
    語。
二、本件聲明異議意旨略以：南投151甲線為聯外快速道路，且
    道路的路面依規定要標示明顯的速限供駕駛人遵循，由舉發
    照片顯示，除了沒有明顯的速限標示外，連道路皆未有速限
    標誌，讓駕駛人不知速限，且此道路並非市區道路○○道路
    交通管理處罰條例第7條之2，採固定或非固定式科學儀器取
    得證據資料證明者，於一般道路須至少100公尺，於高速道
    路至少須300公尺前，明顯標示之，本人二次勘查距離未達
    100公尺；警方使用之科學儀器是否經校正，其所測得速度
    是否正確，令人質疑云云。
三、按汽車駕駛人，行車速度超過規定之最高時速，或低於規定
    之最低時速，除有超過規定之最高時速60公里以上外，處新
    臺幣1,200元以上2,400元以下罰鍰，道路交通管理處罰條例
    第40條定有明文。次按「汽車駕駛人之行為有下列情形之一
    ，當場不能或不宜攔截製單舉發者，得逕行舉發：‧‧‧七
    、經以科學儀器取得證據資料證明其行為違規。前項第七款
    之科學儀器應採固定式，並定期於網站公布其設置地點。但
    汽車駕駛人之行為屬下列情形之一者，不在此限：‥‥九、
    行車速度超過規定之最高速限或低於規定之最低速限。對於
    前項第九款之違規行為，採用固定或非固定式科學儀器取得
    證據資料證明者，於一般道路須至少於一百公尺，於高速公
    路、快速公路須至少於三百公尺前，明顯標示之。」道路交
    通管理處罰條例第7條之2第1項第7款、第2項第9款、第3項
    ，亦定有明文。
四、經查，本件受處分人所有之車牌號碼0958-NF號自用小客車
    ，於95年12月7日11時45分許，行經南投縣竹山鎮投151甲線
    0.4公里處超速，經南投縣警察局竹山分局交通組員警以採
    證照片逕行舉發等情，有南投縣政府警察局96年1月12日投
    警交字第J6I000021號舉發違反道路交通管理事件通知單，
    及採證照片1紙附卷可稽，且為受處分人於異議狀所不爭執
    ，堪認受處分人所有之前揭車輛確有於上開時間行經舉發地
    點屬實。雖受處分人以上開情詞置辯，惟查：
（一）受處分人辯稱舉發地點並未設置速限標誌、測速儀器是否
      經校正，測速結果是否正確云云，經本院函查結果，南投
      縣政府竹警察局竹山分局於96年5月30日以投竹警交字第
      0960007603號函覆稱：「‥‥二、旨揭違規超速地點，係
      採流動式三腳架測速器照相，測速地點前方約110.7公尺
      前（經實地量測），設有『前有測速照相』警告牌及『限
      速50公里』最高速限標誌各1面。三、上揭測速器，於95
      年8月10日送經濟部標準檢驗局檢定合格，檢定合格證書
      有效期限至96年8月止。四、駕駛人行經該路段，可依所
      設立之『限速50公里』最高速限標誌，判斷該路段之限速
      為何」等語，並檢附照片4張及經濟部標準檢驗局核發之
      編號JO0000000號雷達測速儀檢定合格證書1紙為證，其中
      依所附照片，可見現場有「速限50公里」及「前有測速照
      相」警告牌，遠方可見與逕行舉發採證照片相同之大型看
      板（本院卷第4頁原採證照片及第12頁函附照片參照），
      可知舉發地點前確有速限標誌及「前有測速照相」之明顯
      標示，且員警所使用測速儀器，業經經濟部標準檢驗局查
      驗合格，有上開合格證書在卷可佐，其測得數據堪認正確
      無誤，受處分人此部分所辯，並非可採。
（二）受處分人又辯稱：「此照片顯示並未於前100公尺前有明
      顯標示之，另照片中與本人二次勘查距離也沒100公尺」
      云云，惟前揭函文亦稱，經實地量測標示與舉發地點之距
      離為110.7公尺，參諸函文所附之照片亦顯示有員警持測
      距器，實地測量警示標示與舉發地點之距離，測得之距離
      值為110.7公尺（本院卷第12頁、第13頁照片參照），堪
      認警示標示與舉發地點確有相距100公尺以上。此觀諸照
      片1中舉發地點之大型廣告看板與警示標示其距離甚遠，
      亦足佐證，是受處分人所辯，亦無足採。
五、綜上所述，本件受處分人空言指摘原舉發不當，尚屬無據，
    其違規事實，亦堪以認定。從而，原處分機關據以援引道路
    交通管理處罰條例第40條規定，裁處罰鍰1,800元，並無不
    當，本件異議為無理由，應予駁回。
據上論斷，應依道路交通管理處罰條例第87條第2項、道路交通
案件處理辦法第19條，裁定如主文。
中　　華　　民　　國　　96　　年　　6 　　月　　11　　日
                  　　　交通法庭    法  官  黃家慧
以上正本證明與原本無異。
如不服本裁定，應於收受送達後5日內向本院提出抗告狀。（應
附繕本）
　　　　　　　　　　　　　　　　　　書記官  陳靖騰
中　　華　　民　　國　　96　　年　　6 　　月　　11　　日
